臺灣嘉義地方法院刑事判決
111年度易字第358號
公  訴  人  臺灣嘉義地方檢察署檢察官
被      告  田詠丞




上列被告因竊盜案件，經檢察官提起公訴（111年度偵緝字第237
號），本院判決如下：
    主  文
田詠丞犯攜帶兇器竊盜罪，累犯，處有期徒刑柒月。未扣案犯罪
所得新臺幣柒仟元沒收，於全部或一部不能沒收或不宜執行沒收
時，追徵其價額。
    犯 罪 事 實
一、田詠丞意圖為自己不法所有之犯意，基於加重竊盜之犯意，
    於民國110年9月21日6時許，前往嘉義縣○○鄉○○村○○00號欣
    欣水泥企業股份有限公司（下稱欣欣公司）之廢棄員工宿舍
    前，見該廢棄宿舍外放置有不詳之人遺留之大剪刀1把，田
    詠丞遂持該客觀上足為兇器之大剪刀1把，自該廢棄宿舍已
    遭開啟之後門進入，裁剪並竊得該廢棄宿舍內之電纜線約30
    公斤，得手後逕將該大剪刀1把棄置該廢棄宿舍外後離去，
    並將竊得之電纜線約30公斤變賣求現供己花用。
二、案經欣欣公司訴由嘉義縣警察局中埔分局報告臺灣嘉義地方
    檢察署檢察官偵查起訴。
    理  由
一、本判決依司法院「刑事判決精簡原則」製作。證據能力部分
    因當事人均不爭執（易字卷第49-50頁），得不予說明。
二、上揭犯罪事實，業據被告田詠丞於警詢、偵查及本院審理中
    均坦承（警卷第29-31頁；偵緝卷第89-93；易字卷第48頁）
    ，並與告訴代理人林春宏於警詢及偵查中證述（警卷第1-5
    頁；偵卷第31-34頁）相符，且有嘉義縣警察局110年11月5
    日嘉縣警鑑字第1100054728號函及所附內政部警政署刑事警
    察局鑑定書、刑事案件證物採證驗紀錄表（警卷第6-9頁）
    、嘉義縣警察局111年3月8日嘉縣警鑑字第1110013188號函
    及所附現場勘察報告（偵卷第65-184頁）在卷可參，足認被
    告自白應與事實相符，本案事證明確，被告犯行洵堪認定，
    應依法論科。
三、論罪科刑：
(一)核被告所為，係犯刑法第321條第1項第3款之攜帶兇器竊盜
    罪。
(二)刑之加重（累犯）：被告前於106年間因竊盜罪，經臺灣台
    南地方法院以106年度易字第776號判決判處有期徒刑4月確
    定，並於107年11月30日執行完畢，有檢察官提出之卷附臺
    灣臺南地方檢察署執行指揮書電子檔紀錄（偵緝卷第167-16
    9頁）、前案判決（偵緝卷第163-165頁）、在監在押紀錄表
    （偵緝卷第147頁）、刑案資料查註紀錄表（偵緝卷第115-1
    29頁）及臺灣高等法院被告前案紀錄表可參，是被告於有期
    徒刑執行完畢後，5年內故意再犯本案有期徒刑之罪，為累
    犯，且係於短時間內再犯相同類型之財產犯罪，堪認具有特
    別惡性及對刑罰反應力薄弱之情形，應論以累犯，並依刑法
    第47條第1項規定，加重其刑。
(三)爰審酌被告恣意行竊，侵害告訴人欣欣公司之財產法益，危
    害社會治安，所為殊有可議，且顯然欠缺尊重他人財產權益
    及守法之觀念，兼衡被告所竊物品價值，並斟酌被告犯後尚
    知坦承全部犯行之態度，暨本案被告於本院審理時自述之職
    業、智識程度、家庭狀況（易字卷第54頁）等一切情狀，量
    處如主文所示刑度，以資懲儆。
(四)沒收部分：
  ⒈所使用之物（未扣案大剪刀1把）：
　　據被告所稱本案使用之兇器是在現場拾得，非被告所有之物
    等情（易字卷第54頁），故無從依刑法第38條第2項規定宣
    告沒收。
  ⒉未扣案犯罪所得沒收：
　  查被告所竊取之電纜線約30公斤，經被告自承已變賣，賣得
    價金新臺幣7,000元，且花用完畢等情（易字卷第48頁），
    應依刑法第38條之1第1項前段、第3項、第4項規定宣告沒收
    ，並於全部或一部不能沒收或不宜執行沒收時，追徵其價額
    。
據上論斷，應依刑事訴訟法第299條第1項前段（依判決精簡原則
，僅記載程序法條），判決如主文。
本案經檢察官李志明提起公訴，檢察官陳昱奉到庭執行職務。
中　　華　　民　　國　　111 　年　　8 　　月　　17　　日
                  刑事第四庭    法　官　沈芳伃
以上正本證明與原本無異。
如不服本判決應於收受判決後20日內向本院提出上訴書狀，並應
敘述具體理由；其未敘述上訴理由者，應於上訴期間屆滿後20日
內向本院補提理由書（均須按他造當事人之人數附繕本）「切勿
逕送上級法院」。告訴人或被害人如對於本判決不服者，應具備
理由請求檢察官上訴，其上訴期間之計算係以檢察官收受判決正
本之日期為準。　　　　　　　　　
中　　華　　民　　國　　111 　年　　8 　　月　　17　　日
                                書記官　張簡純靜
【論罪條文】
《中華民國刑法第321條》
犯前條第一項、第二項之罪而有下列情形之一者，處6 月以上5
年以下有期徒刑，得併科50萬元以下罰金：
一、侵入住宅或有人居住之建築物、船艦或隱匿其內而犯之。
二、毀越門窗、牆垣或其他安全設備而犯之。
三、攜帶兇器而犯之。
四、結夥三人以上而犯之。
五、乘火災、水災或其他災害之際而犯之。
六、在車站、港埠、航空站或其他供水、陸、空公眾運輸之舟、車、航空機內而犯之。前項之未遂犯罰之。